---
title: "Relatorio NocLine"
author: "Rita de Cássia"
date: "2023-11-12"
output: html_document
---
# Análise de Dados: Plots e Segmentos

## Inserção de dados

```{r}
# Leitura de dados Csv de CPU
etl.cpu.view <- read.csv("C:/Users/ritad/Desktop/Faculdade/Aprendendo_Calculos/NocLine/RStudio NocLine/etl-cpu-view.csv", sep=";")

#Leitura de dados Csv de RAM
etl.ram.view <- read.csv("C:/Users/ritad/Desktop/Faculdade/Aprendendo_Calculos/NocLine/RStudio NocLine/etl-ram-view.csv", sep=";")


#Leitura de dados Csv de DISCO
etl.disco.view <- read.csv("C:/Users/ritad/Desktop/Faculdade/Aprendendo_Calculos/NocLine/RStudio NocLine/etl-disco-view.csv", sep=";")

#Leitura de dados Csv de REDE
etl.rede.view <- read.csv("C:/Users/ritad/Desktop/Faculdade/Aprendendo_Calculos/NocLine/RStudio NocLine/etl-rede-view.csv", sep=";")


# Adicione uma data fictícia para as horas
data_hora <- as.POSIXct(paste(Sys.Date(), etl.cpu.view$data_hora))
par(mfrow=c(1,1), mar=c(4,4,4,4))

```

## Criando os gráficos com marcadores

### Gráfico de CPU
```{r}

# Plotando o gráfico de CPU
plot(data_hora, etl.cpu.view$dado_coletado, type = "l", col = "black", xlab = "Hora", ylab = "Uso de CPU", main = "Uso de CPU x Tempo")

# Adicionando linha horizontal para demarcar a média dos valores
mean_value <- mean(etl.cpu.view$dado_coletado)
segments(min(data_hora), mean_value, max(data_hora), mean_value, col = "#FFD700", lty = 1, lwd =2)

# Calculando o primeiro quartil - estado estável (Q1)
priQ_value <- quantile(etl.cpu.view$dado_coletado, probs = 0.25)
segments(min(data_hora), priQ_value, max(data_hora), priQ_value, col = "#00CED1", lty = 1, lwd = 2)

# Calculando o terceiro quartil - estado de perigo (Q3)
terQ_value <- quantile(etl.cpu.view$dado_coletado, probs = 0.75)
segments(min(data_hora), terQ_value, max(data_hora), terQ_value, col = "#DC143C", lty = 1, lwd = 2)

# Adicionando as legendas
legend("topright", legend = c("Perigo", "Risco", "Estável"), col = c("#DC143C", "#FFD700", "#00CED1"), lty = 1)
```

### Gráfico de RAM

```{r}

# Plotando o gráfico de RAM
plot(data_hora, etl.ram.view$usado, type = "l", col = "black", xlab = "Hora", ylab = "Uso de RAM", main = "Uso de RAM x Tempo")

# Adicionando linha horizontal para demarcar a média dos valores
mean_value <- mean(etl.ram.view$usado)
segments(min(data_hora), mean_value, max(data_hora), mean_value, col = "#FFD700", lty = 1, lwd = 2)

# Calculando o primeiro quartil - estado estável (Q1)
priQ_value <- quantile(etl.ram.view$usado, probs = 0.25)
segments(min(data_hora), priQ_value, max(data_hora), priQ_value, col = "#00CED1", lty = 1, lwd = 2)

# Calculando o terceiro quartil - estado de perigo (Q3)
terQ_value <- quantile(etl.ram.view$usado, probs = 0.75)
segments(min(data_hora), terQ_value, max(data_hora), terQ_value, col = "#DC143C", lty = 1, lwd = 2)

# Adicionando as legendas
legend("topright", legend = c("Perigo", "Risco", "Estável"), col = c("#DC143C", "#FFD700", "#00CED1"), lty = 1)

```

### Gráfico de DISCO

```{r}

# Plotando o gráfico de DISCO
plot(data_hora, etl.disco.view$usado, type = "l", col = "black", xlab = "Hora", ylab = "Uso de Disco", main = "Uso de Disco x Tempo")

# Adicionando linha horizontal para demarcar a média dos valores
mean_value <- mean(etl.disco.view$usado)
segments(min(data_hora), mean_value, max(data_hora), mean_value, col = "#FFD700", lty = 1, lwd = 2)

# Calculando o primeiro quartil - estado estável (Q1)
priQ_value <- quantile(etl.disco.view$usado, probs = 0.25)
segments(min(data_hora), priQ_value, max(data_hora), priQ_value, col = "#00CED1", lty = 1, lwd = 2)

# Calculando o terceiro quartil - estado de perigo (Q3)
terQ_value <- quantile(etl.disco.view$usado, probs = 0.75)
segments(min(data_hora), terQ_value, max(data_hora), terQ_value, col = "#DC143C", lty = 1, lwd = 2)

# Adicionando as legendas
legend("topright", legend = c("Perigo", "Risco", "Estável"), col = c("#DC143C", "#FFD700", "#00CED1"), lty = 1)
```


### Gráficos de REDE - Bytes Enviados e Bytes Recebidos

```{r}
#Bytes Enviados

# Plotando o gráfico de REDE
plot(data_hora, etl.rede.view$env_mb, type = "l", col = "black", xlab = "Hora", ylab = "Bytes Enviados de Rede", main = "Bytes Enviados de Rede x Tempo")


# Calculando o primeiro quartil - estado estável (Q1)
priQ_value <- quantile(etl.rede.view$env_mb, probs = 0.25)
segments(min(data_hora), priQ_value, max(data_hora), priQ_value, col = "#00CED1", lty = 1, lwd = 2)

# Calculando o terceiro quartil - estado de perigo (Q3)
terQ_value <- quantile(etl.rede.view$env_mb, probs = 0.75)
segments(min(data_hora), terQ_value, max(data_hora), terQ_value, col = "#DC143C", lty = 1, lwd = 2)

# Adicionando as legendas
legend("topright", legend = c("Perigo", "Risco", "Estável"), col = c("#DC143C", "#FFD700", "#00CED1"), lty = 1)

```

```{r}
#Bytes Recebidos

# Crie o gráfico de linha
plot(data_hora, etl.rede.view$rec_mb, type = "l", col = "black", xlab = "Hora", ylab = "Bytes Recebidos de Rede", main = "Bytes Recebidos de Rede x Tempo")

# Adicione uma linha horizontal na média
mean_value <- mean(etl.rede.view$rec_mb)
segments(min(data_hora), mean_value, max(data_hora), mean_value, col = "#FFD700", lty = 1, lwd = 2)

# Calcule o primeiro quartil - estado estável (Q1)
priQ_value <- quantile(etl.rede.view$rec_mb, probs = 0.25)
segments(min(data_hora), priQ_value, max(data_hora), priQ_value, col = "#00CED1", lty = 1, lwd = 2)

# Calculando o terceiro quartil - estado de perigo (Q3)
terQ_value <- quantile(etl.rede.view$rec_mb, probs = 0.75)
segments(min(data_hora), terQ_value, max(data_hora), terQ_value, col = "#DC143C", lty = 1, lwd = 2)

# Adicionando as legendas
legend("topright", legend = c("Perigo", "Risco", "Estável"), col = c("#DC143C", "#FFD700", "#00CED1"), lty = 1)


```

# Análise de Dados: Frequência e Distribuição

## Inserção de dados

```{r}
# Dados de CPU, RAM e DISCO
data_cpu<- c(etl.cpu.view$dado_coletado)
data_ram<- c(etl.ram.view$usado)
data_disco<- c(etl.disco.view$usado)

```


## Análise de frequência e distribuição dos dados
### CPU

```{r}
# Plotando um boxplot referente a distribuição

par(mfrow=c(1,1), mar=c(4,4,4,4))
boxplot(data_cpu, 
        main = "Distribuição de Capturas de CPU",
        ylab = "Capturas de Uso de CPU",
        col = "#191970",
        border = "black",
        horizontal = FALSE)

# Exibindo um histórico referente a frequência
par(mfrow=c(1,1), mar=c(4,4,4,4))
hist(etl.cpu.view$dado_coletado, 
     main = "Frequência das Capturas de CPU",
     xlab = "Capturas de Uso de CPU",
     ylab = "Frequência de Dados",
     col = "#191970",
     border = "black")


resumo_cpu <- summary(etl.cpu.view$dado_coletado)
resumo_cpu

```

### RAM
```{r}

# Plotando um boxplot referente a distribuição
par(mfrow=c(1,1), mar=c(4,4,4,4))
boxplot(data_ram, 
        main = "Distribuição de Capturas de RAM",
        ylab = "Capturas de Uso de RAM",
        col = "#4C5CAD",
        border = "black",
        horizontal = FALSE)

# Exibindo um histórico referente a frequência
par(mfrow=c(1,1), mar=c(4,4,4,4))
hist(etl.ram.view$usado, 
     main = "Frequência das Capturas de RAM",
     xlab = "Capturas de Uso de RAM",
     ylab = "Frequência de Dados",
     col = "#4C5CAD",
     border = "black")

resumo_ram <- summary(etl.ram.view$usado)
resumo_ram

```
### DISCO
```{r}
# Plotando um boxplot referente a distribuição
par(mfrow=c(1,1), mar=c(4,4,4,4))
boxplot(data_disco, 
        main = "Distribuição de Capturas de Disco",
        ylab = "Capturas de Uso de Disco",
        col = "#A1B0FF",
        border = "black",
        horizontal = FALSE)

# Exibindo um histórico referente a frequência
par(mfrow=c(1,1), mar=c(4,4,4,4))
hist(etl.disco.view$usado, 
     main = "Frequência das Capturas de Disco",
     xlab = "Capturas de Uso de Disco",
     ylab = "Frequência de Dados",
     col = "#A1B0FF",
     border = "black")


resumo_disco <- summary(etl.disco.view$usado)
```

### REDE

```{r}
# Plotando um boxplot referente a distribuição
boxplot(etl.rede.view$env_mb, etl.rede.view$rec_mb, 
        names = c("Enviados", "Recebidos"),  # Rótulos para os boxplots
        main = "Distribuição de Capturas de Bytes de Rede",
        ylab = "Capturas de Bytes",
        col = c("#4682B4", "#ADD8E6"),  # Cores para os boxplots
        border = "black",
        horizontal = FALSE)

# Exibindo dois histórico referente a frequência
hist(etl.rede.view$env_mb, 
     main = "Frequência das Capturas de Bytes Enviados",
     xlab = "Capturas de de Bytes Enviados de Rede",
     ylab = "Frequência de Dados",
     col = "#4682B4",
     border = "black")

hist(etl.rede.view$rec_mb, 
     main = "Frequência das Capturas de Bytes Recebidos",
     xlab = "Capturas de de Bytes Recebidos de Rede",
     ylab = "Frequência de Dados",
     col = "#ADD8E6",
     border = "black")
```


### Exibindo os resumos

```{r echo=FALSE}

# Resumo Bytes Recebidos

resumo_rederec <- summary(etl.rede.view$rec_mb)
resumo_rederec

# Resumo Bytes Enviados
resumo_redeenv <- summary(etl.rede.view$env_mb)
resumo_redeenv

```

# Análise de Dados: Subsets e Legendas para Acompanhamento

### CPU 
```{r}
# Calcule o primeiro quartil (Q1) e o terceiro quartil (Q3)
q1 <- quantile(etl.cpu.view$dado_coletado, probs = 0.25)
q3 <- quantile(etl.cpu.view$dado_coletado, probs = 0.75)

# Use a função sum para contar valores acima de Q3 e abaixo de Q1
quantidade_acima_q3 <- sum(etl.cpu.view$dado_coletado >= q3)
quantidade_abaixo_q1 <- sum(etl.cpu.view$dado_coletado <= q1)
quantidade_entre_q1_e_q3 <- sum(etl.cpu.view$dado_coletado > q1 & etl.cpu.view$dado_coletado < q3)


```

#### Exiba as quantidades

```{r echo=FALSE}

print(paste("Quantidade de dados acima do terceiro quartil (Q3):", quantidade_acima_q3))
print(paste("Quantidade de dados abaixo do primeiro quartil (Q1):", quantidade_abaixo_q1))
print(paste("Quantidade de dados entre Q1 e Q3:", quantidade_entre_q1_e_q3))

```

#### Criação de vetores
```{r}

# Crie um vetor com as quantidades
quantidades <- c(quantidade_acima_q3,  quantidade_entre_q1_e_q3, quantidade_abaixo_q1)

# Crie um vetor com os nomes das categorias
categorias <- c("Perigo", "Risco", "Estável")

# Crie o gráfico de barras
barplot(quantidades, names.arg = categorias, col = c("#DC143C","#FFD700", "#00CED1"),
        xlab = "Categorias", ylab = "Quantidade", main = "Quantidade de Dados por Categoria")

legend("topright", legend = paste(quantidades), fill = c("#DC143C", "#FFD700", "#00CED1"))

```


### RAM 

```{r}

# Calcule o primeiro quartil (Q1) e o terceiro quartil (Q3)
Rq1 <- quantile(etl.ram.view$usado, probs = 0.25)
Rq3 <- quantile(etl.ram.view$usado, probs = 0.75)

# Use a função sum para contar valores acima de Q3 e abaixo de Q1
Rquantidade_acima_q3 <- sum(etl.ram.view$usado >= Rq3)
Rquantidade_abaixo_q1 <- sum(etl.ram.view$usado <= Rq1)
Rquantidade_entre_q1_e_q3 <- sum(etl.ram.view$usado > Rq1 & etl.ram.view$usado < Rq3)
```

#### Exiba as quantidades

```{r echo=FALSE}
print(paste("Quantidade de dados acima do terceiro quartil (Q3):", Rquantidade_acima_q3))
print(paste("Quantidade de dados abaixo do primeiro quartil (Q1):", Rquantidade_abaixo_q1))
print(paste("Quantidade de dados entre Q1 e Q3:", Rquantidade_entre_q1_e_q3))

```

#### Criação de vetores
```{r}

# Crie um vetor com as quantidades
Rquantidades <- c(Rquantidade_acima_q3, Rquantidade_entre_q1_e_q3, Rquantidade_abaixo_q1)

# Crie um vetor com os nomes das categorias
Rcategorias <- c("Perigo", "Risco", "Estável")

# Crie o gráfico de barras
barplot(Rquantidades, names.arg = Rcategorias, col = c("#DC143C","#FFD700", "#00CED1"),
        xlab = "Categorias", ylab = "Quantidade", main = "Quantidade de Dados por Categoria")

legend("topright", legend = paste(Rquantidades), fill = c("#DC143C", "#FFD700", "#00CED1"))

```


### DISCO

```{r}
 
# Calcule o primeiro quartil (Q1) e o terceiro quartil (Q3)
Dq1 <- quantile(etl.disco.view$usado, probs = 0.25)
Dq3 <- quantile(etl.disco.view$usado, probs = 0.75)

# Use a função sum para contar valores acima de Q3 e abaixo de Q1
Dquantidade_acima_q3 <- sum(etl.disco.view$usado >= Dq3)
Dquantidade_abaixo_q1 <- sum(etl.disco.view$usado <= Dq1)
Dquantidade_entre_q1_e_q3 <- sum(etl.disco.view$usado > Dq1 & etl.disco.view$usado < Dq3)


```

#### Exiba as quantidades

```{r echo=FALSE}
print(paste("Quantidade de dados acima do terceiro quartil (Q3):", Dquantidade_acima_q3))
print(paste("Quantidade de dados abaixo do primeiro quartil (Q1):", Dquantidade_abaixo_q1))
print(paste("Quantidade de dados entre Q1 e Q3:", Dquantidade_entre_q1_e_q3))

```

#### Criação de vetores
```{r}

# Crie um vetor com as quantidades
Dquantidades <- c(Dquantidade_acima_q3, Dquantidade_entre_q1_e_q3, Dquantidade_abaixo_q1)

# Crie um vetor com os nomes das categorias
Dcategorias <- c("Perigo", "Risco", "Estável")

# Crie o gráfico de barras
barplot(Dquantidades, names.arg = Dcategorias, col = c("#DC143C","#FFD700", "#00CED1"),
        xlab = "Categorias", ylab = "Quantidade", main = "Quantidade de Dados por Categoria")

legend("topright", legend = paste(Dquantidades), fill = c("#DC143C", "#FFD700", "#00CED1"))

```


### REDE - BYTES ENVIADOS

``` {r}

# Calcule o primeiro quartil (Q1) e o terceiro quartil (Q3)
REq1 <- quantile(etl.rede.view$env_mb, probs = 0.25)
REq3 <- quantile(etl.rede.view$env_mb, probs = 0.75)

# Use a função sum para contar valores acima de Q3 e abaixo de Q1
REquantidade_acima_q3 <- sum(etl.rede.view$env_mb >= REq3)
REquantidade_abaixo_q1 <- sum(etl.rede.view$env_mb <= REq1)
REquantidade_entre_q1_e_q3 <- sum(etl.rede.view$env_mb > REq1 & etl.rede.view$env_mb < REq3)

```

#### Exiba as quantidades

```{r echo=FALSE}
print(paste("Quantidade de dados acima do terceiro quartil (Q3):", REquantidade_acima_q3))
print(paste("Quantidade de dados abaixo do primeiro quartil (Q1):", REquantidade_abaixo_q1))
print(paste("Quantidade de dados entre Q1 e Q3:", REquantidade_entre_q1_e_q3))

```

#### Criação de vetores
```{r}
# Crie um vetor com as quantidades
REquantidades <- c(REquantidade_acima_q3, REquantidade_entre_q1_e_q3, REquantidade_abaixo_q1)

# Crie um vetor com os nomes das categorias
REcategorias <- c("Perigo", "Risco", "Estável")

# Crie o gráfico de barras
barplot(REquantidades, names.arg = REcategorias, col = c("#DC143C","#FFD700", "#00CED1"),
        xlab = "Categorias", ylab = "Quantidade", main = "Quantidade de Dados por Categoria")

legend("topright", legend = paste(REquantidades), fill = c("#DC143C", "#FFD700", "#00CED1"))

```


### REDE - BYTES RECEBIDOS

``` {r}

# Calcule o primeiro quartil (Q1) e o terceiro quartil (Q3)
RRq1 <- quantile(etl.rede.view$rec_mb, probs = 0.25)
RRq3 <- quantile(etl.rede.view$rec_mb, probs = 0.75)

# Use a função sum para contar valores acima de Q3 e abaixo de Q1
RRquantidade_acima_q3 <- sum(etl.rede.view$rec_mb >= RRq3)
RRquantidade_abaixo_q1 <- sum(etl.rede.view$rec_mb <= RRq1)
RRquantidade_entre_q1_e_q3 <- sum(etl.rede.view$rec_mb > RRq1 & etl.rede.view$rec_mb < RRq3)


```

#### Exiba as quantidades

```{r echo=FALSE}
print(paste("Quantidade de dados acima do terceiro quartil (Q3):", RRquantidade_acima_q3))
print(paste("Quantidade de dados abaixo do primeiro quartil (Q1):", RRquantidade_abaixo_q1))
print(paste("Quantidade de dados entre Q1 e Q3:", RRquantidade_entre_q1_e_q3))

```

#### Criação de vetores
```{r}

# Crie um vetor com as quantidades
RRquantidades <- c(RRquantidade_acima_q3, RRquantidade_entre_q1_e_q3, RRquantidade_abaixo_q1)

# Crie um vetor com os nomes das categorias
RRcategorias <- c("Perigo", "Risco", "Estável")

# Crie o gráfico de barras
barplot(RRquantidades, names.arg = RRcategorias, col = c("#DC143C","#FFD700", "#00CED1"),
        xlab = "Categorias", ylab = "Quantidade", main = "Quantidade de Dados por Categoria")

legend("topright", legend = paste(RRquantidades), fill = c("#DC143C", "#FFD700", "#00CED1"))

```
