---
title: "Prova Sprint 3"
author: "Rita de Cássia"
date: "2023-11-21"
output: html_document
---

Inserindo os dados versão csv feitos pelo excel
```{r}
base <- read.csv("C:/Users/ritad/Desktop/Faculdade/Aprendendo_Calculos/Aulas de R/Prova_CalculoS3/Dados_prova_calorias.csv", sep=";")
View(base)
```

### Realizando um diagrama de dispersão com os dados 
```{r}
par(mfrow = c(1, 1))
plot(base$Estimadas, base$Encontradas, main = "Diagrama de dispersão: Calorias", xlab = "Estimadas", ylab="Encontradas")
```

#### Breve Análise:
São poucos os dados disponibilizados, mas é perceptível que estão bem distribuídos

### Análise de regressão
```{r}
modelo <- lm(base$Estimadas ~ base$Encontradas)
summary(modelo)
```

#### Breve Análise:
Com o summary podemos perceber que esse modelo se encaixou aos dados, principalmente, pois 46% da variação desses dados são explicados pelos preditores, podemos ver isso ao fazer o Multiple R-Squared que está no valor de 0.6798 ao quadrado.
A distância entre a linha de regressão e os valores é de 80.54 sendo um valor baixo e quanto menor ele for, melhor será.

```{r}
par(mfrow=c(2,2))
plot(modelo, which = 1:4)

```

#### Breve Análise:
Com esse plot podemos ver os outliers na sessão de Cook-Distance

### Análise de Correlação

```{r}
# Coeficiente de correlação
coeficiente_correlacao <- cor(base$Estimadas, base$Encontradas)
coeficiente_correlacao

# Teste de Correlação com Intervalo de Confiança
cor_test_result <- cor.test(base$Estimadas, base$Encontradas, conf.level = 0.95)
cor_test_result
```

#### Breve Análise:

Pode-se observar que a correlação entre esses dados é forte, principalmente pois os dois valores deram acima de 80%

### Histograma 
```{r}
par(mfrow = c(1, 2))
hist(base$Estimadas, xlab= "Estimadas", ylab = "Frequencia de aparência dos valores da base", main = "Histograma A")
hist(base$Encontradas, xlab = "Encontradas", main = "Histograma B")
```

#### Breve Análise:
Por meio desses histograma podemos confirmar que os valores de estimados realmente são maiores do que os encontrados

### Regressão Linear sem outliers

```{r}
par(mfrow=c(1,1))
base_t <- subset(base, Estimadas < 200)
plot(base_t$Estimadas, main = "Diagrama de dispersão: Dados abaixo de 200 calorias", ylab = "Estimadas")
```

#### Breve análise:
Sem os outliers o gráfico de dispersão mudou, se tornando menos curvado.

### Análise de Correlação sem outliers

```{r}
# Coeficiente de correlação
coeficiente_correlacao2 <- cor(base_t$Estimadas, base_t$Encontradas)
coeficiente_correlacao2

# Teste de Correlação com Intervalo de Confiança
cor_test_result2 <- cor.test(base_t$Estimadas, base_t$Encontradas, conf.level = 0.95)
cor_test_result2
```

#### Breve Análise:

Pode-se observar que a correlação entre esses dados se tornou ainda mais forte depois da retirada dos outliers, pois os dois valores deram acima de 90%
